【裁判字號】    97,上易,571
【裁判日期】    970424
【裁判案由】    傷害
【裁判全文】
臺灣高等法院臺中分院刑事判決         97年度上易字第571號
上  訴  人  臺灣臺中地方法院檢察署檢察官
上  訴  人
即  被  告  丁○○
被      告  丙○○
上列上訴人因被告等傷害案件，不服臺灣臺中地方法院96年度易
字第5386號中華民國97年1月29日第一審判決（起訴案號：臺灣
臺中地方法院檢察署96年度偵字第22084號），提起上訴，本院
判決如下：
    主    文
上訴駁回。
    犯罪事實
一、丁○○因與乙○○有工資糾紛，於民國96年6月9日晚間9時
    許，乙○○前往臺中縣大甲鎮○○路2之1號丁○○住處，欲
    向丁○○索討工資，丁○○心生不滿，竟基於傷害人身體之
    犯意，在其住處前持鐵棍欲毆打乙○○，並徒手在地上拾起
    1把細砂子，撒向乙○○臉部，乙○○因而與丁○○發生拉
    扯，並將丁○○推倒在地；丙○○此時自上址屋內出來，為
    勸駕而欲將兩人拉開，先拉住乙○○，丁○○見狀即順勢持
    上開鐵棍毆打乙○○之頭部及身體，致乙○○受有頭皮裂傷
    4 公分及全身多處鈍挫傷等傷害。
二、案經乙○○訴由臺中縣警察局大甲分局報請臺灣臺中地方法
    院檢察署檢察官偵查起訴。
    理    由
壹、被告丁○○部分﹕
一、上揭犯罪事實，業據證人即告訴人乙○○於97年1月15日原
    審審理時具結證述歷歷（見原審卷宗第31、32頁），被告丁○○於原審審理中亦自承當天伊喝酒喝醉了，有拿鐵條亂打
    ，不知道打到告訴人的哪裏等語（見原審卷宗第33頁），復
    於本院審理中坦承確於上開時地不知如何打傷告訴人等語（
    見本院卷宗第28背面）；又被告丙○○於上開時地自上址屋
    內出來，見狀旋為勸駕而拉住乙○○以拉開2人等情，業據
    被告丙○○供明在卷，核諸當時情勢，被告丙○○走到門外
    甫見乙○○、丁○○2人發生爭執鬥毆，立即上前拉住乙○○，而被告丙○○拉開2人後，並未與丁○○有何交談，丁○○旋持上開鐵棍毆打乙○○，衡情丙○○對丁○○如何持
    鐵棍毆傷告訴人一事應無何認識或預見，且被告丙○○與告
    訴人乙○○間並無怨隙，自難遽認被告丙○○拉住告訴人乙○○，必係出於與丁○○間共同傷害之故意，足認告訴人乙○○所受上揭傷害係被告丁○○1人所為。此外，復有光田
    綜合醫院診斷證明書1紙在卷可稽。本件事證明確，被告丁○○之傷害犯行堪予認定。
二、核被告丁○○所為，係犯刑法第277條第1項之傷害罪。檢察
    官認被告丁○○與丙○○間有犯意聯絡及行為分擔，尚有未
    洽。原審因依刑法第277條第1項、第41條第1項前段、刑法
    施行法第1條之1第1項、第2項前段等規定，審酌被告丁○○
    與告訴人乙○○間，僅因工資糾紛，被告丁○○於飲酒後心
    生不滿而持鐵條施暴，致告訴人乙○○身心受創，惟於審理
    時坦承犯行，犯後態度尚可等一切情狀，量處有期徒刑3月
    ，並諭知易科罰金之折算標準，認事用法，核無違誤。
貳、被告丙○○部分：
一、公訴意旨另略以：被告丙○○於96年6月9日晚間，自臺中縣
    大甲鎮○○路2之1號之丁○○住處出來，見告訴人乙○○將
    被告丁○○推倒在地，竟與丁○○共同基於傷害人身體之犯
    意聯絡，拉住乙○○，由丁○○持上開鐵棍毆打乙○○之頭
    部及身體，致乙○○受有頭皮裂傷4公分及全身多處鈍挫傷
    等傷害，因認被告丙○○涉犯刑法277條第1項之傷害罪嫌。
二、按告訴乃論之罪，其告訴經撤回者，應諭知不受理之判決，
    ，刑事訴訟法第303條第3款定有明文。本件被告丙○○被訴
    犯傷害罪嫌，依同法第287條前段規定係屬告訴乃論之罪，
    茲經告訴人乙○○於第一審辯論終結前當庭具狀撤回告訴，
    原審因而諭知不受理之判決，於法自無違誤。
參、檢察官上訴意旨略謂原審就被告丙○○有無與丁○○共同涉
    犯傷害犯行，未加以調查審理，僅以「附此敘明」方式說明
    被告2人間無犯意聯絡，適用法規顯有違誤；又告訴人乙○○於原審提出之陳報狀係屬審判外之書面陳述，應不得作為
    證據，原審於判決理由中並未敘明告訴人之陳報狀有何法律
    依據得作為證據，判決理由顯有未備云云。惟查原審已於判
    決中詳敘如何認定被告丙○○與丁○○間並無共同傷害犯行
    （見原審判決第2頁理由第二點），檢察官指摘原審以「附
    此敘明」方式說明被告2人間無犯意聯絡，適用法規有誤云
    云，尚屬無據。又按被告以外之人於審判外之陳述，雖不符
    刑事訴訟法第159條之1至第159條之4之規定，然經當事人於
    審判程序同意作為證據，法院審酌該言詞陳述作成時之情況
    ，認為適當者，亦得為證據；當事人、代理人或辯護人於法
    院調查證據時，知有刑事訴訟法第159條第1項不得為證據之
    情形，而未於言詞辯論終結前聲明異議者，視為有前項之同
    意，刑事訴訟法第159條之5定有明文。核其立法意旨，在於
    傳聞證據未經當事人之反對詰問予以核實，原則上先予排除
    。惟若當事人已放棄反對詰問權，於審判程序中表明同意該
    等傳聞證據可作為證據；或於言詞辯論終結前未聲明異議，
    基於尊重當事人對傳聞證據之處分權，暨證據資料愈豐富，
    愈有助於真實發見之理念，且強化言詞辯論主義，使訴訟程
    序得以順暢進行，上開傳聞證據亦均具有證據能力。本案告
    訴人乙○○於原審提出之陳報狀固屬傳聞證據，惟原審審理
    時，經審判長提示「引用卷內相關證據作為有罪認定之資料
    」，檢察官已表示無意見（見原審卷宗第31頁），則檢察官
    就該審判外之陳述及就本案採為判決基礎之文書資料，均未
    曾於言詞辯論終結前爭執其證據能力或聲明異議，該審判外
    之陳述及文書資料自均有證據能力，檢察官卻執前詞指摘原
    判決不當，亦屬無據。本件檢察官之上訴為無理由，應予駁
    回。
肆、被告丁○○上訴意旨，指摘原審量刑太重云云，惟按量刑輕
    重係屬事實審法院得依職權自由裁量之事項，苟未逾越法定
    刑度，不得遽指為違法，且下級審量定之刑，如無過重或失
    輕之不當情形，則上級審法院對下級審法院之職權行使，原
    則上應予尊重，本件原審已詳細審酌上揭一切情狀，所量定
    之刑，亦無過重之不當情形，已見前述，被告丁○○上訴為
    無理由，應予駁回。
據上論斷，應依刑事訴訟法第368條，判決如主文。
本案經檢察官甲○○到庭執行職務。
中    華    民    國    97    年    4     月    24    日
            刑事第七庭    審判長法  官  林  榮  龍
                                法  官  張  惠  立
                                法  官  鄭  永  玉
上列正本證明與原本無異。
不得上訴。
                                書記官    瑞  芳
中    華    民    國    97    年    4     月    24    日


司法院資訊處製作；財團法人民間司法改革基金會備份。
